【裁判字號】    98,上易,1306
【裁判日期】    980810
【裁判案由】    妨害自由
【裁判全文】
臺灣高等法院刑事判決                98年度上易字第1306號
上  訴  人  臺灣士林地方法院檢察署檢察官
被      告  丙○○
上列上訴人因被告妨害自由案件，不服臺灣士林地方法院96年度
易字第1666號，中華民國98年3月6日第一審判決（起訴案號：臺
灣士林地方法院檢察署96年度偵字第5916號），提起上訴，本院
判決如下：
    主  文
原判決關於丙○○被訴恐嚇危害安全部分撤銷。
丙○○以加害生命之事，恐嚇他人致生危害於安全，處拘役貳拾
日，如易科罰金，以新臺幣壹仟元折算壹日。減為拘役拾日，如
易科罰金，以新臺幣壹仟元折算壹日。
    事  實
一、丙○○於民國95年8月31日上午9時許，邀友人甲○○外出，
    行經臺北縣泰山鄉明志國小附近某處，遇甲○○之母丁○○
    勸阻，反對甲○○隨丙○○外出，丙○○至感不悅，以加害
    生命之言語對丁○○恫稱：「我要給妳看一副棺材」等語，
    使丁○○心生畏懼，致生危害於其安全。
二、案經丁○○之配偶乙○○訴由臺灣士林地方法院檢察署檢察
    官偵查起訴。
    理  由
一、訊之被告丙○○固不諱曾於上揭時、地，對友人甲○○之母
    丁○○提及棺材等詞語，然矢口否認有何犯意，辯稱：伊鑑
    於甲○○有自殺傾向，丁○○又屢屢阻止伊與甲○○交往，
    一再限制甲○○之行動，伊遂以國語提醒丁○○不要這樣管
    甲○○，甲○○一天到晚都想要自殺，丁○○再管下去，會
    看到一副棺材云云。惟查：上開事實，業據證人丁○○、甲○○於原審結證歷歷，互核相符，應可信實。被告所辯，無
    非避就卸責之詞，不足採信。綜上，本案事證明確，被告犯
    行堪予認定，應依法論科。
二、核被告丙○○所為，係犯刑法第305 條恐嚇危害安全罪。原
    審以丁○○係於欲出門辦事之際，遇被告與甲○○談話而上
    前勸阻，或於甲○○出門赴約前，先與被告交談，及被告乃
    以國語或台語出言恫嚇丁○○等情節，證人丁○○、甲○○
    所述不一，以及關於丁○○遭恐嚇後，有無於95年8 月31日
    晚上前往明志派出所報案，證人丁○○、甲○○等之證述與
    派出所紀錄不符，因認無從形成被告丙○○確有恐嚇行為之
    確信而就被告丙○○被訴恐嚇罪嫌部份，諭知無罪，固非無
    見。第按：人之記憶，本即難期對過往發生之所有事情，一
    概記憶清晰，無所遺漏，且難免隨時間之經過而有所衰減，
    甚至喪失記憶。憑藉記憶之供述證據，在其感知、記憶、陳
    述等過程中，皆有可能因供述者本身自己之因素或其他外在
    因素之影響，導致供述內容失真，惟此乃記憶之先天限制，
    未可執此即率爾指為虛捏杜撰而完全拒斥，是以證人之陳述
    有部分前後不符，或相互間有所歧異時，究竟何者為可採，
    法院仍得本其自由心證予以斟酌，如其基本事實之陳述與真
    實性無礙，仍得資為斷罪之依據，事實審法院應本於經驗法
    則、論理法則，斟酌其他情形，作合理之比較，定其取捨，
    並敘明取捨之理由，非謂一有不符，即認其全部供述為不可
    採（最高法院90年度臺上字第5080號判決、90年度臺上字第
    1430號判決等均宣示相同意旨，可資參考）。經查：被告確
    於上揭時、地因遇丁○○之勸阻，對丁○○出言恫稱：「我
    要給妳看一副棺材」之基本事實，已據在場聞見其情之證人
    丁○○、甲○○結證一致，參以被告亦不諱曾謂丁○○會看
    到一副棺材等語，設被告於彼時遇交往對象尊長之勸阻，並
    無抗拒、恐嚇之念，極力尋求其認同、諒解及信賴尚有不及
    ，豈有以霉晦至極之詞相應，對於交往對象之母稱會看到交
    往對象之棺材？被告辯稱其意在提醒而非恐嚇，殊違常情，
    孰能置信？合依上情觀之，堪認證人丁○○、甲○○等關於
    被告恐嚇行為之指證應非訛誤。至於被告遇見丁○○之緣由
    ，被告恐嚇之言語究以國語或台語為之，當日稍晚丁○○有
    無至派出所報案等無關宏旨之細瑣情節，距證人丁○○、甲○○等於原審作證之時間（97年10月9 日，見原審卷第96頁
    以下）已逾二年，本不能強求渠等於二年餘後之作證時，尚
    能記憶猶新，無所闕漏或失真，原審僅以證人等就上開末節
    細行間證言之齟齬，遽認渠等全部證言為不可採，有欠允洽
    。檢察官執以指摘原判決不當，為有理由，應由本院將原判
    決經上訴部分撤銷改判。
三、爰審酌被告遇其與異性之交往受阻，即以兇惡之言詞恣意恫
    嚇勸阻之尊長，既不知自重，亦乏尊重他人之觀念，甚為可
    訾，應予非難，兼衡其於行為時，甫滿19歲，血氣方剛，涉
    世未深，暨其犯罪動機、目的、所用手段、所生危害及犯罪
    後態度等一切情狀，量處如主文所示之刑，並諭知易科罰金
    之折算標準，資為懲儆。又被告犯罪時間在96年4月24 日以
    前，其所犯之罪符合中華民國九十六年罪犯減刑條例有關減
    刑之規定，應依該條例第2條第1項第3款之規定減其刑期二
    分之一，及諭知易科罰金之折算標準，用期適法。
據上論結，應依刑事訴訟法第369條第1項前段、第364條、第299
條第1項前段，刑法第305條、第41條第1項前段，刑法施行法第1
條之1 ，中華民國96年罪犯減刑條例第2條第1項第3款、第7條、
第9 條，判決如主文。
本案經檢察官楊秀琴到庭執行職務。
中    華    民    國    98    年    8     月    10    日
                  刑事第十二庭  審判長法  官  蔡永昌
                                      法  官  陳榮和
                                      法  官  蔡新毅
以上正本證明與原本無異。
不得上訴。
                                      書記官  楊秋鈴
中    華    民    國    98    年    8     月    10    日
附錄本判決論罪科刑依據之法條：
中華民國刑法第305條
（恐嚇危害安全罪）
以加害生命、身體、自由、名譽、財產之事，恐嚇他人致生危害
於安全者，處 2 年以下有期徒刑、拘役或 3 百元以下罰金。


司法院資訊處製作；財團法人民間司法改革基金會備份。
